【裁判字號】    94,易,772
【裁判日期】    950630
【裁判案由】    傷害等
【裁判全文】
臺灣士林地方法院刑事判決               94年度易字第772號
公  訴  人  臺灣士林地方法院檢察署檢察官
被      告  丁○○
選任辯護人  羅翠慧律師
上列被告因傷害等案件，經檢察官聲請簡易判決處刑（94年度偵
字第1276號），本院士林簡易庭認為不宜以簡易判決處刑，簽移
由本院改依通常程序審理，並判決如下：
    主  文
丁○○以加害身體之事，恐嚇他人致生危害於安全，處罰金伍佰
元，如易服勞役以參佰元折算壹日，緩刑貳年。
其餘被訴傷害、毀損、公然侮辱部分均公訴不受理。
    事  實
一、丁○○因不滿甲○○將車輛停放在其屋前道路上，竟於民國
    93年10月2 日晚間7 時許，在臺北市○○區○○街59巷31弄
    口，出手毆打甲○○數拳，並致甲○○之眼鏡鏡架毀損（丁
    ○○所涉傷害及毀損部分業經甲○○撤回告訴，詳後述理由
    貳），待員警據報到場處理之際，丁○○竟基於恐嚇之犯意
    ，以台語向甲○○恫嚇稱：「幹你娘，我看到你就打你一次
    ，打你全家」等加害身體之事，恐嚇並公然侮辱甲○○，致
    甲○○心生畏懼，旋經警制止而查悉上情（丁○○所涉公然
    侮辱分亦據甲○○撤回告訴，詳後述理由貳）。
二、案經甲○○訴由臺北市政府警察局大同分局報告臺灣士林地
    方法院檢察署檢察官聲請簡易判決處刑。
    理  由
壹、有罪部分
一、上揭犯罪事實，業據被告丁○○於本院審理時坦承不諱（見
    本院95年6 月28日審判筆錄），核與證人即告訴人甲○○於
    警詢及本院審理時證述之情節相符（見偵查卷12、13頁及本
    院95年6 月28日審判筆錄），並經在場目擊證人乙○○、丙
    ○○於偵查中結證屬實（見94年2 月15日偵訊筆錄），復有
    現場照片8 張及現場簡圖1 張（見偵查卷第11頁）在卷可佐
    。綜上積極證據，上述犯罪事實已得確切之證明，被告犯行
    堪以認定，應依法論罪科刑。
二、核被告丁○○所為，係犯刑法第305 條恐嚇危害安全罪。爰
    審酌被告前無犯罪紀錄，素行良好，本件乃因停車細故所引
    起，被告僅係於爭執過程中一時激憤方將狠話脫口而出，並
    無實質惡意，另考量其行為對於告訴人安全造成之干擾、危
    害程度，而被告於本院審理時已坦承犯行，並與告訴人甲○
    ○達成和解，告訴人甲○○亦當庭表示不願追究等一切情狀
    ，量處如主文所示之刑，並諭知易服勞役之折算標準。又查
    被告前未曾受有期徒刑以上刑之宣告，有臺灣高等法院被告
    前案紀錄表1 份在卷可參，本院斟酌被告年事已高，因一時
    情緒衝動，而罹本罪，經此教訓，當知警惕，隨時克制自己
    衝動之個性，無再犯之虞，因認對其宣告之刑以暫不執行為
    適當，併予宣告緩刑2 年，以啟自新。
貳、不受理部分
一、公訴意旨另以：被告丁○○因不滿甲○○將車輛停放在其屋
    前道路上，竟基於傷害、毀損之犯意，於93年10月2 日晚間
    7 時許，在臺北市○○區○○街59巷31弄口，出手毆打甲○
    ○數拳，並毀及甲○○之眼鏡，待員警據報到場處理之際，
    丁○○竟仍當著警員之面，接續攻擊甲○○一拳，造成甲○
    ○頭部外傷、左頭枕部皮下血腫（3 X 3 X 3 公分）、左耳
    殼紅腫（約4X 2公分）、右手掌緣皮下血腫（約5X 2 X 1公
    分）之傷害，其眼鏡並因而折損不堪用；丁○○當下並基於
    公然侮辱之犯意，公然口出「幹你娘」（台語）數次等語侮
    辱甲○○，因認被告尚涉犯刑法第277 條第1 項之傷害罪、
    第309 條第1 項之公然侮辱罪、第354 條之毀損罪嫌。
二、按告訴乃論之罪，告訴人於第一審辯論終結前得撤回其告訴
    ，又告訴經撤回者，應諭知不受理之判決，並得不經言詞辯
    論為之，刑事訴訟法第238 條第1 項、第303 條第3 款、第
    307 條分別定有明文。
三、查告訴人甲○○告訴被告丁○○傷害、毀損、公然侮辱案件
    ，起訴書認係觸犯刑法第277 條第1 項之傷害罪、第309 條
    公然侮辱罪及同法第354 條毀損罪，依同法第287 條前段、
    第314 條、第357 條之規定，均須告訴乃論。茲據告訴人甲
    ○○於95年6 月28日本院審判期日當庭撤回告訴（見同日審
    判筆錄），依照首開說明，此部分爰不經言詞辯論，逕為不
    受理之諭知。
四、依刑事訴訟法第452 條、第299 條第1 項前段、第303 條第
    3 款、第307 條，刑法第305 條、第42條第2 項、第74條第
    1 款，罰金罰鍰提高標準條例第1 條前段、第2 條，判決如
    主文。
本案經檢察官鄭嘉欣到庭執行職務
中    華    民    國    95    年    6     月    30    日
              刑事第三庭審判長法  官  洪英花
                              法  官  王沛雷
                              法  官  汪梅芬
以上正本證明與原本無異。
如不服本判決，應於判決送達後10日內，向本院提出上訴狀。
                              書記官  張成龍
中    華    民    國    95    年    6     月    30    日
附錄本案論罪科刑法條：
中華民國刑法第305 條：
以加害生命、身體、自由、名譽、財產之事，恐嚇他人致生危害
於安全者，處二年以下有期徒刑、拘役或三百元以下罰金。


司法院資訊處製作；財團法人民間司法改革基金會備份。
